---
title: "빅데이터 그래픽스 HW1"
author: "박효선 1585063"
date: "2018년 9월 16일"
output: pdf_document
---

```{r setup, include=FALSE}
knitr::opts_chunk$set(echo = TRUE)
```

## mtcars

1) mtcars 자료에 대한 설명으로부터 변수들의 설명을 찾아보시오
[, 1]	 mpg	 Miles/(US) gallon
[, 2]	 cyl	 Number of cylinders
[, 3]	 disp	 Displacement (cu.in.)
[, 4]	 hp	 Gross horsepower
[, 5]	 drat	 Rear axle ratio
[, 6]	 wt	 Weight (1000 lbs)
[, 7]	 qsec	 1/4 mile time
[, 8]	 vs	 Engine (0 = V-shaped, 1 = straight)
[, 9]	 am	 Transmission (0 = automatic, 1 = manual)
[,10]	 gear	 Number of forward gears
[,11]	 carb	 Number of carburetors
```{r eval=FALSE, include=FALSE}
#1)
?mtcars
```

2) mtcars 자료의 개수와 변수의 개수를 구하시오.
32 observations
11 variables
```{r}
#2) 
dim(mtcars) 
```

3) write.csv의 기본 option들을 이용하여 mtcars.csv 파일을 생성하시오.
```{r eval=FALSE, include=FALSE}
#3)
write.csv(mtcars, "mtcars.csv")
```

4) 생성한 mtcars.csv 파일을 읽어들여 mtcars.read라는 이름의 object를 만드시오.
```{r}
#4)
mtcars.read<- read.csv("mtcars.csv")
```


5) mtcars와 mtcars.read의 처음과 끝 6줄씩을 비교하고 차이가 있다면 어떤 차이가 있는지 기술하시오.
mtcars 에서 32 개의 automobiles 이름이 
mtars.read 에서는 x 변수 명으로 들어갔다
```{r}
#5) 
head(mtcars); tail(mtcars)
head(mtcars.read); tail(mtcars.read)
dim(mtcars); dim(mtcars.read)
```

6) transmission이 automatic인지 아닌지를 TRUE/FALSE로 나타내는 isAuto 변수를 만들어 mtcars.read에 추가하시오.
```{r}
#6) 
mtcars.read$isAuto <- ifelse(mtcars.read$am == 'automatic', TRUE, FALSE)
```

7) mpg값이 평균보다 크거나 같으면 100, 작으면 0의 값을 갖는 새로운 변수 mpgR을 만들어 mtcars.read에 추가하시오.
```{r}
#7)
mtcars.read$mpgR <- ifelse(mtcars.read$mpg >= mean(mtcars.read$mpg), 100, 0)
```

8) mtcars 자료의 모든 변수들의 특성을 살펴보고 특성에 맞게 정리하시오. 
(정수형 변수인 경우는 범주형변수로 간주하여 정리할 것)

* 연속형 변수
mpg, drat, wt, qsec, mpgR
* 범주형 변수
x, cyl, hp, vs, am, gear, carb
* 논리형 변수
isAuto

```{r}
#8)
str(mtcars.read)
summary(mtcars.read)
```

