---
title: "HW3"
author: "박효선 1585063"
date: "2018년 10월 5일"
output: html_document
---

```{r }
library(ggplot2)
library(dplyr)

glimpse(mpg)
```


#1. 
##mpg 자료에서 drv 별로 cty와 hwy의 분포를 알아보려고 한다. 이를 위한 다양한 그림을 그리고 설명하시오.
- cty 가 높을 수록 hwy 도 높다.
-  drv f가 다른 그룹보다 cty, hwy 가 높다.
-  drv 4 와 r 의 cty범위는 10 과 20 사이로 비슷하지만, hwy 는 r 이 대체로 더 높다.

```{r}
mpg %>% ggplot(aes(cty, hwy))+geom_point(aes(color=drv))+xlim(0, 40)+ylim(0,50)
mpg %>% ggplot(aes(cty, hwy))+geom_jitter(aes(color=drv))+xlim(0, 40)+ylim(0,50)
mpg %>% ggplot(aes(cty, hwy))+geom_bin2d(aes(fill=drv))+xlim(0, 40)+ylim(0,50)
```

#2. 
##manufacturer 중 "volkswagen" 에 대한 자료만 이용하려고 한다."volkswagen"만을 선택하여 volk에 저장하시오.
```{r}
volk<- mpg %>% filter(manufacturer=="volkswagen")
volk
```
#3. 
##volk 자료에서 model 별 cty와 hwy의 관계를 비교하려고 한다. 이를 위한 그림을 그리고 설명하시오.
- cty 가 높을수록 hwy 도 높다. 
- volk 자료는 대부분 cty 범위 (15, 35) , hwy 범위 (20, 45) 에 있다.
- 그 중 new beetle 과 jetta 에 cty과 hwy가 높은 이상점이 있다. 
```{r}
volk %>% ggplot(aes(cty, hwy))+geom_jitter(aes(color=model))+xlim(10, 40)+ylim(10,50)
volk %>% ggplot(aes(cty, hwy))+geom_jitter(aes(color=model))+facet_wrap(~model)
```

#4. 
##volk 자료에서 연도별 cty와 hwy의 관계를 비교하려고 한다. 이를 위한 그림을 그리고 설명하시오.
- volk 자료는 1999년도와 2008년만 있다.
- 두 연도 모두 cty 에 비해 hwy 가 높다. cty 가 높을 때 hwy 도 높다.


```{r}
table(volk$year)
volk %>% ggplot(aes(cty, hwy, color=factor(year)))+geom_jitter()+xlim(15, 40)+ylim(15,50)
volk %>% ggplot(aes(cty, hwy, color=factor(year)))+geom_point()+geom_line()+xlim(15, 40)+ylim(15,50)

```

#5. 
##class가 “suv”인 차들의 hwy를 manufacture 별로 비교하려고 한다. 이를 위한 그림을 그리고 설명하시오. 
- subaru 가 다른 모델에 비해 hwy 가 높다.
- jeep 의 hwy 범위가 다른모델에 비해 넓다...

```{r}
mpg %>% filter(class=="suv") %>%
  ggplot(aes(manufacturer, hwy))+geom_jitter(color= 'red', alpha=0.5)+ geom_boxplot(alpha=0.3) 
```

#6. 
##Theoph 자료를 이용하여 12명의 시간 별 혈중농도 곡선을 그리시오
##Theoph 자료는 12명의 사람으로부터 시간별로 측정한 약물의 혈중농도에 관한 자료이다.

- Subject : 12명의 ID
- Wt : 몸무게
- Dose : 복용양
- Time : 시간
- conc : 혈중농도
```{r}
class(Theoph$Subject)
Theoph %>% ggplot(aes(Time, conc, color=factor(Subject))) + geom_line()
Theoph %>% ggplot(aes(Time, conc, color=factor(Subject))) + geom_line() +facet_wrap(~Subject)
```

